臺灣臺南地方法院民事判決　九十一年度家訴字第三一號
　　原　　　告　乙○○
　　　　　　　　戊○○
　　　　　　　　丙○○
　　共　　　同
　　法定代理人　甲○○　住同右.
　　被　　　告　丁○○　住台南.
　　　　　　　　　　　　身分證.
右當事人間請求給付生活費事件，本院判決如左：
    主    　文
被告應給付原告新台幣壹拾貳萬元。
被告應自民國九十一年五月二十五日起至民國九十二年十二月三十日止，按月於每月
二十五日給付原告戊○○新台幣陸仟陸佰陸拾陸元；自民國九十一年五月二十五日起
至民國九十四年六月四日止，按月於每月二十五日給付原告乙○○新台幣陸仟陸佰陸
拾柒元；自民國九十一年五月二十五日起至民國九十八年九月二十五日止，按月於每
月二十五日給付原告丙○○新台幣陸仟陸佰陸拾柒元。
原告其餘之訴駁回。
訴訟費用由被告負擔五十分之二十九，原告戊○○負擔五十分十二，原告乙○○負擔
五十分之九。
本判決第一項得假執行；本判決第二項於到期後原告戊○○、乙○○、丙○○各供擔
保新台幣貳仟佰元，就其各該部分得假執行。
原告其餘假執行之聲請駁回。
    事實及理由
一、原告起訴主張：原告乙○○（民國○○○年○月○日生）、戊○○（民國○○○
    年○○月○○○日生）、丙○○（民國○○○年○月○日生）為被告與訴外人甲○○所生之子女，被告與訴外人甲○○嗣於民國八十一年七月二十五日離婚，並
    於離婚協議書第三條約定：被告每月應給付三名子女即原告生活費新台幣（下同
    ）二萬元，直至子女成年為止。被告於離婚後，初尚能依約按月於每月二十五日
    給付原告生活費二萬元，惟自九十年十一月二十五日起即未再給付生活費予原告
    ，原告爰依前揭離婚協議書第三條約定（利益第三人契約），請求被告給付自九
    十年十一月二十五日起至九十一年三月二十五日止已到期之五個月生活費合計十
    萬元，及自九十一年四月二十五日起至九十八年九月二十五日止，按月給付生活
    費二萬元予原告等情，並聲明：(一)被告應給付原告十萬元，及自九十一年四月二
    十五日起至九十八年九月二十五日止，按月給付原告二萬元。(二)訴訟費用由被告
    負擔。(三)原告願供擔保，請准宣告假執行。
二、被告則以：被告之前均有依約按月給付原告生活費二萬元，嗣因經濟困窘，才會
    自九十年十一月二十五日起未給付生活費予原告等語，資為抗辯。
三、得心證之理由：
（一）原告前開主張之事實，已據提出戶籍謄本及離婚協議書影本為證，且為被告所
      不爭，應堪信為真實。按以契約訂定向第三人為給付者，要約人得請求債務人
      向第三人為給付，其第三人對於債務人，亦有直接請求給付之權，民法第二百
      六十九條第一項定有明文。查被告與訴外人甲○○約定：被告每月應給付原告
      生活費二萬元，迄至原告成年為止，則原告依前揭第三人利益契約，直接請求
      被告給付原告生活費二萬元，洵屬有據。
（二）次查，依前揭第三人利益契約，被告固應按月於每月二十五日給付原告生活費
      二萬元，迄至原告成年為止，惟上開生活費二萬元係由原告均分乙節，亦為兩
      造所不爭（見九十一年五月六日言詞辯論筆錄），是以原告戊○○、乙○○、
      丙○○按月依序得請求被告給付迄至其成年之生活費應各為六千六百六十六元
      、六千六百六十七元、六千六百六十七元。再原告戊○○、乙○○、丙○○分
      別於九十二年十二月三十一日、九十四年六月五日、九十八年十月七日滿二十
      歲，準此，原告依前揭約定，請求被告給付原告已到期之生活費十二萬元（自
      九十年十一月二十五日起至九十一年五月二十四日止），及自九十一年五月二
      十五日起至九十二年十二月三十日止，按月於每月二十五日給付原告戊○○六
      千六百六十六元；自九十一年五月二十五日起至九十四年六月四日止，按月於
      每月二十五日給付原告乙○○六千六百六十七元，自九十一年五月二十五日起
      至九十八年九月二十五日止（原告請求給付生活費之末日），按月於每月二十
      五日給付原告丙○○六千六百六十七元，為有理由，應予准許。至逾此部分之
      請求，為無理由，應予駁回。
（三）本件係依契約而命被告履行扶養義務之判決，是原告勝訴部分之起訴前最近六
      個月分及訴訟中履行期已到期者，爰依民事訴訟法第三百八十九條第一項二款
      規定，依職權宣告假執行，故此部分原告假執行之聲請，應無必要，附此敘明
      ；又原告其餘勝訴部分，其陳明願供擔保，聲請宣告假執行，核無不合，爰酌
      定相當擔保金額准許之。至原告敗訴部分，其假執行之聲請已失所附麗，應予
      駁回。
（四）結論：原告之訴為一部有理由，一部無理由，依民事訴訟法第七十九條但書、
      第三百八十九第一項第二款、第三百九十條第二項，判決如主文。
中　　　華　　　民　　　國　　九十一　　年　　　五　　　月　　二十　　　日
                                臺灣臺南地方法院家事庭
　　　　　　　　　　　　　　　　　　　法　　　官 　張季芬
右為正本係照原本作成
如對本判決上訴，須於判決送達後廿日內向本院提出上訴狀
中　　　華　　　民　　　國　　九十一　　年　　　五　　　月　　二十　　　日
　　　　　　　　　　　　　　　　　　　法院書記官　 魏安里
